JULIO ALBERTO VILLALTA

Project Management | E-commerce | Head of UX/UI | Data Analytics +503 7925-7559 | julioemestica@gmail.com | linkedin.com/in/jemestica | El Salvador

Resumen

Profesional dedicado con desempeño comprobado en gestión, liderazgo y comunicación. Orientado al detalle en la resolución de problemas y planificación. Listo para hacer una contribución inmediata a su organización.

Habilidades

Liderazgo, resolución de problemas, pensamiento crítico, gestión de proyectos, diseño de productos, investigación, análisis de datos, presentaciones, Figma, UX/UI, desarrollo web, bases de datos, API, REST.

Experiencia

Almacenes Siman / Head of Usability and Performance UX/UI

noviembre 2020-Diciembre 2023, El Salvador

- Lideré al equipo de UX/UI para optimizar el rendimiento del sitio web y mejorar la experiencia de usuario, lo que resultó en un aumento del 20% en de user engagement.
- Realicé investigaciones de usuarios y pruebas de usabilidad para identificar puntos débiles y oportunidades de mejora, lo que llevó a una disminución del 10 % en las tasas de rebote.
- Implementé las mejores prácticas para el diseño responsivo y la optimización móvil, lo que resultó en un aumento del 25 % en las conversiones móviles.
- Colaboré con equipos multidisciplinarios para implementar nuevas funciones y mejoras, lo que resultó en un aumento del 12 % en la tasa de clics (CTR)
- Lideré la automatización para agilizar los procesos operativos hasta en un 50%.
- Establecí y monitoreé KPI para impulsar decisiones comerciales, brindar soporte analítico y mejoras para el equipo comercial omnicanal.

Garage Ventures USA, LLC /Fundador/Head of Technology

Mayo de 2015 a abril de 2020, remoto

- Aumento anual del 20% en los ingresos de las pequeñas empresas de turismo en línea.
- Nuestro sistema de reservas (SaaS) Tripper, que gestiona reservas, inventario y tarifas, ayudó a optimizar la gestión de operaciones para nuestros clientes hasta en un 60%.
- Desarrollé el e-commerce con gestión de contenidos (CMS), lo que resultó en un aumento del 25 % en nuestras suscripciones del SaaS y una reducción de la tasa de abandono.
- Implementamos nuestra propia pasarela de pago utilizando Stripe, PayPal, Pagadito y otros procesadores de pago para aumentar la tasa de conversión en un 30%.
- Lanzamos con éxito nuestros marketplace de turismo en línea, bytto.com y Triviajo.com, lo que resultó en un aumento del 30 % en las comisiones y ventas de los viajes.
- Implementé Cloud con Google, Amazon y Heroku, reduciendo costos en un 30%.
- Adopté metodologías ágiles que incluyen SCRUM, DevOps y CI/CD con GitHub, GitLab y Bitbucket, lo que generó un aumento del 40 % en la productividad.

Avianca / Especialista en Innovación

September 2014-November 2014, El Salvador

- Liderar la innovación y la adquisición de nuevas tecnologías para mejorar las operaciones comerciales un 10% más rápido.
- Realicé sesiones de capacitación sobre nuevas tendencias y tecnologías, fomentando una cultura de aprendizaje continuo en un 50%.
- Documentación del 80% de informes completos sobre innovación tecnológica, conocimientos y recomendaciones.

Avianca /Líder del proyecto

November 2010-August 2014, El Salvador

- Gestión de proyecto Rapid Reprice, para el cobro de tarifas en línea y la reemisión de boletos, generando ingresos por US\$2M.
- Gestioné el desarrollo Frontend y Backend de plataformas web, asegurando la entrega de desarrollo de alta calidad con 100% de cumplimiento.
- Gestión de proyecto Fee Manager, utilizado en aeropuertos, oficinas y call center para mejorar el servicio al cliente y la eficiencia operativa hasta en un 70%.
- Gestioné los ciclos de vida de los proyectos, garantizando que los proyectos cumplieran con los plazos en un 95%, los presupuestos y los estándares de calidad.
- Gestioné proyectos con proveedores clave de la industria, incluidos Travelport, Amadeus e Imectech, lo que resultó en un aumento de los ingresos de hasta un 15%.

TACA Airlines /Coordinador del proyecto

August 2008-November 2010, El Salvador

- Gestión de proyectos, soporte y experiencia de usuario (UX/UI) para el sitio web, resultando en un aumento del 10% en el tráfico orgánico.
- Desarrollé aplicaciones web, DB Oracle y MySQL, ASP.NET, servicios web SOA, resultando en una reducción de costos del 20%.
- Rendimiento alcanzado con una puntuación del 99 %, para la nueva web de TACA, lanzando un nuevo sitio web corporativo y un sitio dedicado para TACA Regional.

Educación

The George Washington University / Especialización en comercio electrónico

Septiembre 2021-Abril 2022, Estados Unidos (en línea)

FE Business School y Universidad de Cádiz /MBA

Noviembre 2014 – Septiembre 2015, España (híbrido)

ESI School of Management/Licenciado en Administración de Empresas

Febrero de 2008 a mayo de 2013

Certificacion Scrum Inc. / Registered Scrum Product Owner y Scrum Master

es

ID: RPO-3612638 / ID RSM-7223466

Google /Google Analytics avanzado y Google Tag Manager

ID: /analytics/academy/certificate/gTERvWbIR1G5rkibIZVI1w

Idiomas

Español — Nativo | Inglés — Fluido C1

Portugués — Intermedio B2 | Francés — Principiante A2

Personal

Trabajador de equipo, puntual, honesto, diligente y organizado, creativo, solucionador de problemas, flexible, responsable, ético.

Premios

marzo 2023 – SIMAN Premio a la Excelencia, por excelente desempeño durante el 2022. marzo 2022 – SIMAN Premio a la Excelencia, por excelente desempeño durante el 2021. marzo 2017 — Mejor Tienda Virtual en Turismo porentrelazado y Hootsuite, Bogotá, Colombia. noviembre 2016 — El Salvador Emprende, otorgado por los gobiernos de Taiwán y El Salvador.